【裁判字號】    98,易,860
【裁判日期】    981119
【裁判案由】    竊盜
【裁判全文】
臺灣屏東地方法院刑事判決               98年度易字第860號
公  訴  人  臺灣屏東地方法院檢察署檢察官
被      告  甲○○
                    （現另案在臺灣屏東監獄執行）
上列被告因竊盜案件，經檢察官提起公訴（98年度偵字第3149號
），本院判決如下：
    主  文
甲○○踰越牆垣竊盜，未遂，累犯，處有期徒刑肆月，如易科罰
金，以新臺幣壹仟元折算壹日。
    事  實
一、甲○○前因(一)犯施用毒品案件，經本院以90年度訴字第536
    號判決判處應執行有期徒刑1 年，並經撤回上訴而確定；(二)
    犯施用毒品案件，經本院以91年度訴字第257 號判決判處有
    期徒刑1 年2 月確定；(三)犯竊盜案件，經本院以91年度屏簡
    字第412 號判決判處有期徒刑3 月確定。上開3 部分接續執
    行，嗣於民國93年5 月7 日縮短刑期假釋出監。其復因(四)犯
    施用竊盜案件，經本院以93年度易字第632 號判決判處有期
    徒刑5 月確定；(五)犯施用毒品案件，經本院以93年度訴字第
    775 號判決判處應執行有期徒刑1 年4 月確定。上開2 部分
    ，並經本院以94年度聲字第255 號裁定定應執行刑有期徒刑
    1 年8 月確定。其又因(六)犯施用毒品案件，經本院以94年度
    訴字第439 號判決判處應執行有期徒刑8 月確定，嗣經本院
    以97年度聲字第138 號裁定減刑為應執行有期徒刑4 月確定
    。前開假釋亦遭撤銷，應執行殘刑10月16日，並與前揭應執
    行有期徒刑1 年8 月及4 月，接續執行之，後於96年6 月23
    日縮短刑期假釋出監，迄96年7 月18日假釋期滿未經撤銷，
    其未執行之刑，以已執行論。
二、詎甲○○仍不知悔改，於97年11月23日13時55分許，騎乘車
    牌號碼TDR-771 號之輕型機車，行經屏東縣竹田鄉○巷村○
    ○路186 號潘信成之檳榔園，認有機可乘，竟基於意圖為自
    己不法所有之犯意，徒手攀爬該檳榔園外圍之水泥磚造圍牆
    而進入該檳榔園，並在該檳榔園之空地處搜尋財物，嗣因潘
    信成經該處鄰居吳連菊通知後到場即時發現而未遂，甲○○
    並隨即翻牆棄車逃逸。後經警方依循上開機車車籍資料循線
    查獲。
三、案經屏東縣政府警察局潮州分局報請臺灣屏東地方法院檢察
    署檢察官偵查起訴。
    理  由
壹、證據能力部分：
一、按被告以外之人於偵查中向檢察官所為之陳述，除顯有不可
    信之情況者外，得為證據，刑事訴訟法第159 條之1 第2 項
    定有明文。此因檢察官與法官同為司法官署，且檢察官代表
    國家偵查犯罪，依法有訊問被告、證人及鑑定人之權力，依
    法亦對被告有利不利之情形均應注意，是以，被告以外之人
    前於偵查中已具結而為陳述，除顯有不可信之情況之理由外
    ，該證人於偵查中之陳述，自得作為證據。經查，證人潘信
    成於檢察官偵查中所為陳述，係被告以外之人於審判外之言
    詞陳述，原不具證據能力，惟其於偵查中向檢察官所為之陳
    述，業經其依法具結，本院審酌其陳述時之外在環境，並無
    何顯不可信之情況，揆諸上開說明，應認其於偵查中向檢察
    官所為之陳述，具有證據能力。
二、復按被告以外之人於審判外之陳述，雖不符前4 條之規定，
    而經當事人於審判程序同意作為證據，法院審酌該言詞陳述
    或書面陳述作成時之情況，認為適當者，亦得為證據。當事
    人、代理人或辯護人於法院調查證據時，知有第159 條第1
    項不得為證據之情形，而未於言詞辯論終結前聲明異議者，
    視為有前項之同意，刑事訴訟法第159 條之5 定有明文。本
    件其餘所引具傳聞性質之證據，當事人均未爭執其證據能力
    ，亦未於本案言詞辯論終結前對證據能力聲明異議，依上開
    規定，視為當事人同意作為證據，且經本院審酌該等證據作
    成時之情況及證據取得過程等節，認亦適宜作為證據，自得
    為本件裁判基礎之證據資料，而均具證據能力。
貳、實體部分：
一、上揭被告甲○○徒手翻牆進入證人潘信成之檳榔園，並在該
    檳榔園之空地處著手搜尋財物，嗣經潘信成到場發現後，旋
    即翻牆逃離現場之事實，迭據被告甲○○於警詢、偵訊及本
    院審理時均坦承不諱（見警卷第1-2 頁、偵卷第6-7 頁、本
    院準備程序第2 頁及本院審判筆錄第4 頁），並與證人潘信
    成於警詢及檢察官偵訊中之證述（見警卷第3-5 頁、偵卷第
    14-15 頁）、證人李美慧及吳連菊於警詢中之證述（見警卷
    第7 頁、偵卷第20- 21頁）均互核相符。此外，復有車牌號
    碼TDR-771 號輕型機車車籍資料查詢結果1 紙（見警卷第21
    頁）及現場照片7 張（見警卷第8-11頁）存卷可佐。是被告
    上開任意性自白核與客觀真實相符，而可採信。故本件事證
    已臻明確，被告犯行可以認定，自應依法論科。
二、查被告甲○○翻牆進入證人潘信成之檳榔園內著手搜尋財物
    ，因證人潘信成即時到場發覺而不遂，是核其所為，係犯刑
    法第321 條第2 項、第1 項第2 款之踰越牆垣竊盜未遂罪。
    被告曾有如事實欄第一部分所載之論罪科刑執行情形，有臺
    灣高等法院被告前案紀錄表1 份附卷可參。其受有期徒刑執
    行完畢後，5 年以內故意再犯有期徒刑以上之上開加重竊盜
    未遂罪，屬累犯，應依刑法第47條第1 項規定加重其刑。又
    被告著手竊盜行為之實行而不遂，爰依刑法第25條第2 項之
    規定，按既遂犯之刑減輕之。而被告既有上開累犯加重及未
    遂減輕之事由，爰依法先加後減之。茲審酌被告正值青年，
    四肢健全，卻不思以正當途徑獲取所需，竟貪圖私慾，伺機
    隨意竊取他人財物，欠缺對他人財產權之尊重，實不宜寬貸
    ，另兼衡其犯行並未造成證人潘信成實際損失，又事後坦承
    此部份犯行，態度尚可暨其智識程度、生活狀況等一切情狀
    ，就其所犯量處如主文所示之刑，並考量其年齡、職業、收
    入、社會地位等節，諭知易科罰金之折算標準，以資警惕。
三、不另為無罪之諭知部分：
  (一)公訴意旨另以：被告甲○○意圖為自己不法所有之犯意，於
    上開時、地，攀爬潘信成所有檳榔園外圍之水泥磚造圍牆而
    進入該檳榔園，並在該檳榔園內之平房後方，以不詳工具竊
    取潘信成所有之抽水馬達及機器馬達各1 具。因認被告就此
    部分係涉犯刑法第321 條第1 項第2 款之加重竊盜罪嫌。
  (二)按犯罪事實應依證據認定之，無證據不得推定其犯罪事實。
    又不能證明被告犯罪者，應諭知無罪之判決，刑事訴訟法第
    154 條第2 項、第301 條第1 項分別定有明文。次按刑事訴
    訟法第161 條已於91年2 月8 日修正公布，其第1 項規定：
    檢察官就被告犯罪事實，應負舉證責任，並指出證明之方法
    。因此，檢察官對於起訴之犯罪事實，應負提出證據及說服
    之實質舉證責任。倘其所提出之證據，不足為被告有罪之積
    極證明，或其指出證明之方法，無從說服法院以形成被告有
    罪之心證，基於無罪推定之原則，自應為被告無罪判決之諭
    知，最高法院92年台上字第128 號判例可資參照。再按事實
    審法院對於證據之取捨，依法雖有自由判斷之權，然積極證
    據不足證明犯罪事實時，被告之抗辯或反證縱屬虛偽，仍不
    能以此資為積極證據應予採信之理由，最高法院30年上字第
    482 號判例亦著有明文。
  (三)公訴人認被告涉犯前開加重竊盜罪嫌，係以1.證人潘信成之
    供述；2.證人吳連菊之證述；3.現場照片7 張等為其論據。
    訊據被告堅詞否認有何此部分竊盜犯行，辯稱：當時伊翻牆
    進入證人潘信成之檳榔園，係要找捕魚用的袋子，並無竊取
    抽水馬達與機器馬達等語（見本院準備程序筆錄第2 頁）。
    經查，證人潘信成於檢察官偵訊中證稱：當日伊看到被告時
    ，被告係從檳榔園內之平房後方走出，手上並沒有拿任何東
    西，也未見其持何工具，被告所騎乘機車之腳踏板也是空的
    ，伊所有的2 個馬達前一天還在，其中抽水馬達應該是剛拔
    走不久，因為水還在流等語（見偵卷第14-15 頁）；而證人
    吳連菊於警詢中證稱：伊當日聽到潘信成檳榔園內有鐵門敲
    打之聲音，又見到有一部機車停在該處門口，伊隨即通知潘
    信成到場，伊有看到竊賊逃離，但沒有看到竊賊手上有拿馬
    達等語（見偵卷第20-21 頁）。據此，依證人潘信成所述，
    固堪證明其所有之抽水馬達及機器馬達確有遭人竊取之情，
    然細譯證人潘信成及吳連菊前揭證述，渠2 人實均未於前開
    公訴意旨所指之時、地在場目擊被告竊盜證人潘信成所有上
    開物品之犯行，而卷內亦無其他如竊取之工具或贓物等扣案
    可供佐證。雖證人潘信成稱上開物品於前一日尚未遭竊，且
    依現場情狀似為甫遭竊未久等語，然尚難因此即遽以推論上
    開物品便係在場之被告所行竊。另就現場照片部分，亦在呈
    現證人潘信成所指失竊現場之情形，充其量僅係其證述內容
    之延伸，亦未具提供個案犯罪行為人人格特徵、行徑過程以
    供比對而有特定其對象之作用，遑論能證明被告確有如上開
    公訴意旨所指犯罪事實。
  (四)綜上所述，公訴人此部分所為舉證，尚難證明被告確有前揭
    公訴意旨所指之加重竊盜犯行，其間尚有合理懷疑存在，無
    法達到確信其為真實之程度，依法當不得遽為不利於被告之
    認定。此外復查無其他積極證據足供證明被告確有公訴人此
    部分所指犯行，揆諸上開判例意旨及說明，本應為被告無罪
    之諭知，惟公訴人認被告此部分加重竊盜犯行與前開經論罪
    科刑部分，因時、地相近，侵害法益相同，而屬接續犯之實
    質上一罪關係（見本院準備程序第2 頁），爰不另為無罪之
    諭知。
據上論斷，應依刑事訴訟法第299 條第1 項前段，刑法第321 條
第1 項第2 款、第2 項、第47條第1 項、第25條第2 項、第41條
第1項前段，判決如主文。
本案經檢察官任亭到庭執行職務
中    華    民    國    98    年    11    月    19    日
                  刑事第五庭  審判長法  官  石家禎
                                    法  官  陳秀慧
                                    法  官  程士傑
以上正本證明與原本無異。
如不服本判決應於收受判決後10日內向本院提出上訴書狀，並應
敘述具體理由；其未敘述上訴理由者，應於上訴期間屆滿後20日
內向本院補提理由書（均須按他造當事人之人數附繕本）「切勿
逕送上級法院」。
中    華    民    國    98    年    11    月    19    日
                                    書記官  孫秀桃
附錄論罪科刑法條：
刑法第321 條第1 項第2 款、第2 項
中華民國刑法第321條
犯竊盜罪而有左列情形之一者，處 6 月以上、 5 年以下有期徒
刑：
二、毀越門扇、牆垣或其他安全設備而犯之者。
前項之未遂犯罰之。


司法院資訊處製作；財團法人民間司法改革基金會備份。
